【裁判字號】    97,訴,372
【裁判日期】    970430
【裁判案由】    違反毒品危害防制條例
【裁判全文】
臺灣屏東地方法院刑事判決               97年度訴字第372號
公  訴  人  臺灣屏東地方法院檢察署檢察官
被      告  甲○○
                    （現另案於屏東監獄竹田分監執行中）
上列被告因違反毒品危害防制條例案件，經檢察官提起公訴（97
年度毒偵字第231 號），嗣被告於本院準備程序進行中先就被訴
事實為有罪之陳述，本院告知被告簡式審判程序之旨，並聽取當
事人之意見後，裁定改由受命法官獨任依簡式審判程序審理，本
院判決如下：
    主  文
甲○○施用第一級毒品，累犯，處有期徒刑壹年陸月。
    事  實
一、甲○○前於民國90年間，因施用毒品案件，經本院以90年度
    毒聲字第2152號裁定令入戒治處所施以強制戒治，嗣經本院
    以92年度毒聲字第19號裁定停止戒治，所餘戒治期間付保護
    管束，於92年4 月18日期滿執行完畢。又因違反毒品危害防
    制條例案件，經本院以95年度易字第629 號判決處應執行有
    期徒刑1 年2 月確定，嗣經本院以96年度聲減字第247 號裁
    定減為應執行有期徒刑7 月，而於96年7 月16日執行完畢。
    詎仍未戒除吸食毒品之惡習，復基於施用第一級毒品海洛因
    之犯意，於96年11月6 日晚間22時許，在屏東縣萬丹鄉○○
    村○○○道路上，以注射針筒摻水注射之方式，施用第一級
    毒品海洛因1 次。嗣於96年11月7 下午13時55分許，行經屏
    東縣萬丹鄉○○路○ 段與西勢尾巷口時，因騎乘機車形跡可
    疑，遭警攔檢盤查，嗣經其同意採集尿液送驗而查獲上情。
二、案經屏東縣警察局屏東分局報請臺灣屏東地方法院檢察署檢
    察官偵查起訴。
    理  由
壹、程序部份
一、按除被告所犯為死刑、無期徒刑、最輕本刑為3 年以上有期
    徒刑之罪或高等法院管轄第一審案件者外，於法院行準備程
    序進行中，被告先就被訴事實為有罪之陳述時，審判長得告
    知被告簡式審判程序之旨，並聽取當事人、代理人、辯護人
    及輔佐人之意見後，裁定進行簡式審判程序；且受命法官行
    準備程序，與法院或審判長有同一之權限；又簡式審判程序
    之證據調查，不受刑事訴訟法第159 條第1 項、第161 條之
    2 、第161 條之3 、第163 條之1 及第164 條至第170 條規
    定之限制，刑事訴訟法第273 條之1 第1 項、第279 條第2
    項前段、第273 條之2 分別定有明文。被告所為係犯死刑、
    無期徒刑、最輕本刑為3 年以上有期徒刑以外之罪，其於準
    備程序中就被訴事實為有罪之陳述，經受命法官告知簡式審
    判程序之旨，並聽取公訴人、被告之意見後，本院合議庭認
    為適宜由受命法官獨任進行簡式審判程序，依刑事訴訟法第
    273 條之1 第1 項規定，裁定由受命法官獨任進行審判程序
    ，合先敘明。
貳、實體部分
一、訊據被告甲○○對於上揭犯罪事實均坦承不諱，復查：
（一）經警於查獲被告當日14時35分所採之尿液送驗結果，係呈
      嗎啡陽性反應，此有屏東縣警察局屏東分局毒品案件涉嫌
      人尿液採證編號姓名對照表、正修科技大學超微量研究科
      技中心96年11月23日編號R00-0000-000號檢驗報告各1 份
      在卷可稽。
（二）再查被告前於90年間，因施用毒品案件，經本院以90年度
      毒聲字第2152號裁定令入戒治處所施以強制戒治，嗣經本
      院以92年度毒聲字第19號裁定停止戒治，所餘戒治期間付
      保護管束，於92年4 月18日期滿執行完畢之事實，有臺灣
      高等法院被告全國前案紀錄表1 份在卷可按。是被告於強
      制戒治執行完畢後5 年內再犯施用毒品之罪甚明。
（三）綜上所述，被告前曾犯施用毒品，且於強制戒治執行完畢
      釋放後，5 年內再犯本件施用毒品，事證應屬明確，其犯
      行應堪認定。
二、查海洛因屬毒品危害防制條例第2 條第2 項第1 款所規定之
    第一級毒品，核被告所為，係犯毒品危害防制條例第10條第
    1 項施用第一級毒品罪。被告持有毒品，復進而施用，其持
    有毒品之低度行為，為施用毒品之高度行為所吸收，不另論
    罪。被告前因違反毒品危害防制條例案件，經本院以95年度
    易字第629 號判決處應執行有期徒刑1 年2 月確定，嗣經本
    院以96年度聲減字第247 號裁定減為應執行有期徒刑7 月，
    而於96年7 月16日執行完畢一情，有臺灣高等法院被告全國
    前案紀錄表1 份在卷可憑，於5 年內故意再犯有期徒刑以上
    之本件，應依刑法第47條第1 項規定，論以累犯，並依法加
    重其刑。爰審酌被告雖於犯後即能坦承犯行，而其施用毒品
    行為於本質上係屬自我戕害行為，反社會性之程度應屬較低
    ；惟施用毒品，不僅足以戕害其個人身心，且極易滋生其他
    犯罪，惡化治安甚重，嚴重損及公益，且被告前屢經觀察勒
    戒、強制戒治等處遇助其戒除毒品，竟再為本件施用毒品犯
    行，顯見其不思悔改，自制力亦顯不佳，又先前因施用毒品
    案件，經法院分別於84年、87年、90年、95年、96年判處有
    期徒刑，最後一次亦經本院以96年度訴字第1282號判處有期
    徒刑1 年2 月（不構成累犯），竟仍又犯下本件等一切情狀
    ，酌情量處如主文所示之刑，以資懲儆。
據上論斷，應依刑事訴訟法第273 條之1 第1 項、第299 條第1
項前段，毒品危害防制條例第10條第1 項，刑法第11條前段、第
47條第1 項，判決如主文。
本件經檢察官顏珮珊到庭執行職務。
中    華    民    國    97    年    4     月    30    日
                  刑事第一庭    法  官  羅培毓
 以上正本證明與原本無異。
如不服本判決應於收受本判決送達後十日內向本院提出上訴書狀
，其未敘述上訴理由者，並得於提起上訴後十日內向本院補提理
由書狀（均須按他造當事人之人數附繕本）「切勿逕送上級法院
」
中    華    民    國    97    年    4     月    30    日
                               書記官  呂坤宗
附錄本判決論罪科刑法條：
毒品危害防制條例第10條第1項
施用第一級毒品者，處六月以上五年以下有期徒刑。


司法院資訊處製作；財團法人民間司法改革基金會備份。
